臺灣板橋地方法院刑事判決　　　　　　　　　　　　九十一年度易字第二六七二號
　　公　訴　人　臺灣板橋地方法院檢察署檢察官
　　被　　　告　甲○○　男　三.
右列被告因妨害自由等案件，經檢察官提起公訴 (九十一年度偵字第一五六一一號)
，本院判決如左：
    主  文
甲○○共同以脅迫使人行無義務之事，處拘役伍拾日，如易科罰金以參佰元折算壹日
，緩刑貳年。
    事  實
一、甲○○係聯合報之業務，因乙○○前任啟亨油品有限公司負責人時，積欠聯合報
    廣告費三十八萬八千元未付，甲○○受報社督促，多次找乙○○處理均無結果，
    乃於九十一年二月七日下午五時許，夥同五名不詳姓名成年男子，同至台北縣五
    股鄉○○路十一之三號乙○○所開設之工廠中，先要求乙○○就欠款書立支票以
    為清償，為乙○○所拒；甲○○遂改要求乙○○在其當場書寫載明「茲證明啟亨
    油品有限公司明日（二月日）給付聯合報甲○○先生支票金額參拾捌萬捌仟元，
    票期三月十五日（註九十一年）：：若無，則本人（乙○○）全額開立付予沈君
    。日期為九十一年六月五日。」等語之切結書上簽名以示負責，復為乙○○所拒
    ，詎甲○○竟與該五名男子基於強制之犯意聯絡，共同將乙○○圍坐在椅子上，
    並由其中一名同行男子，持乙○○桌上所擺算盤猛砸辦公桌，造成桌面之玻璃墊
    碎裂，不堪使用（毀損部分業據乙○○撤回告訴），以此脅迫方式，致乙○○心
    生畏懼，不得已之下，始在沈某所書前開切結書上「立據人」欄簽其名，迫使乙
    ○○行無義務之事。
二、案經被害人乙○○訴由台北縣政府警察局蘆洲分局報請台灣板橋地方法院檢察署
    檢察官偵查起訴。
    理  由
一、訊據被告甲○○坦承於右揭時地，夥同五名不詳姓名成年男子將告訴人乙○○圍
    坐於椅上，要告訴人在其所書寫之前開切結書上簽名，為告訴人所拒，其中一名
    男子乃出手以告訴人桌上算盤將桌面玻璃墊砸破，其後告訴人始在該切結書上簽
    名等情，核與告訴人指訴之情節相符，並經證人黃正弘於偵查中證述屬實，復有
    切結書影本一紙在卷可憑，足見被告前開自白與事實相符。雖被告於本院審理中
    辯稱：當時其等並無威脅告訴人之意云云；然查，被告當時夥同五名男子將告訴
    人圍坐於椅上，於告訴人拒絕簽署被告所書之切結書時，其中一名男子旋又將桌
    面玻璃砸破，客觀上自足使告訴人認被告係以該行為，通知伊若不配合時將有對
    伊不利之後果；且告訴人亦因此而心生畏懼，不得不簽立該切結書，並據告訴人
    指訴在卷，是被告夥同該五名男子所為前開行為，自已對告訴人造成威脅，被告
    前述辯解，無非避重就輕之詞，不足採信。事證明確，其犯行堪以認定，應依法
    論科。
二、被告甲○○夥同五名男子，以前開眾人環繞、砸桌等脅迫行為，予告訴人心理壓
    迫，而不得不簽立前開切結書，核其所為，係犯刑法第三百零四條第一項之強制
    罪。被告與該五名不詳姓名成年男子相互間，有犯意聯絡及行為分擔，均為共同
    正犯。另被告等人並未以「要押到山上」等語脅迫告訴人，則據被告供述在卷，
    並經告訴人陳明無訛，是公訴人認被告脅迫手段中包括該言語，即有未洽，附此
    敘明。爰審酌被告之素行良好，並無不良前科紀錄（見卷附臺灣高等法院檢察署
    刑案紀錄簡覆表）、此次係因債務糾紛、一時失慮、致罹刑章，犯後已得告訴人
    原諒，及其犯罪之目的、手段、所生危害及犯罪後之態度等一切情狀，量處如主
    文所示之刑，並諭知易科罰金之折算標準，以示懲儆。末查被告前未曾受有期徒
    刑以上刑之宣告，此有臺灣高等法院檢察署刑案紀錄簡覆表刑案資料查註記錄表
    在卷可稽。經此教訓應知所警惕，當無再犯之虞，本院因認對其所宣告之刑以暫
    不執行為適當，爰併予宣告緩刑貳年，以啟自新。
三、公訴意旨另以：被告甲○○所夥同之前開五名男子中一人，持告訴人乙○○辦公
    桌上之算盤砸碎桌面玻璃，因認被告此部分涉有刑法第三百五十四條之毀損罪嫌
    云云。惟按告訴乃論之罪，告訴人於第一審辯論終結前得撤回其告訴，又告訴經
    撤回者，應諭知不受理之判決，刑事訴訟法第二百三十八條第一項、第三百零三
    條第三款分別定有明文。經查，本件告訴人告訴被告毀損案件，起訴書認係觸犯
    刑法第條第三百五十四條之毀損罪，依同法第三百五十七條之規定，須告訴乃論
    。茲據告訴人撤回告訴，經記明筆錄在卷，追訴條件已失，惟公訴人認此部分與
    前開論罪科刑部分有裁判上一罪之牽連關係，故不另為不受理之諭知。
據上論斷，應依刑事訴訟法第二百九十九條第一項前段，刑法第二十八條、第三百零
四條第一項、第四十一條第一項前段、第七十四條第一款，罰金罰鍰提高標準條例第
一條前段、第二條，判決如主文。
本案經檢察官陳銘祥到庭執行職務
中    華    民    國      九十一    年      十一      月    二十一    日
                                臺灣板橋地方法院刑事第五庭
                                        法  官 林  玫  君
右正本證明與原本無異
如不服本判決應於送達後十日內向本院提出上訴狀
                                        書記官 許  清  秋
中    華    民    國      九十一  年        十一      月    二十八    日
刑法第三百零四條
以強暴、脅迫使人行無義務之事或妨害人行使權利者，處三年以下有期徒刑、拘役或
三百元以下罰金。
前項之未遂犯罰之。
